【裁判字號】    97,訴,887
【裁判日期】    970630
【裁判案由】    毒品危害防制條例
【裁判全文】
臺灣基隆地方法院刑事判決        97年度訴字第887號
公  訴  人  臺灣基隆地方法院檢察署檢察官
被      告  乙○○
上列被告因毒品危害防制條例案件，經檢察官提起公訴（97年度
毒偵字第798、1065號），並經本院合議庭裁定由受命法官獨任
進行簡式審判程序，判決如下：
    主      文
乙○○施用第一級毒品，累犯，處有期徒刑柒月；又施用第一級
毒品，累犯，處有期徒刑柒月；又施用第二級毒品，累犯，處有
期徒刑參月。應執行有期徒刑壹年貳月。
    事實及理由
一、本件犯罪事實應補充：「乙○○經2 次觀察勒戒，分別於民
    國87年11月10日、89年1月7日因無繼續施用傾向經釋放出所
    ；另經強制戒治，於90年8月10 日經裁定停止戒治而出所，
    於91年3月11 日保護管束期滿而強制戒治期滿。其施用毒品
    案件，經定應執行有期徒刑1 年2月確定，於92年4月25日假
    釋，於92年5月31 日假釋期滿未經撤銷假釋，其未執行之刑
    以已執行論而執行完畢；另因施用毒品案件，經定應執行有
    期徒刑1年6 月確定，於95年8月31日假釋，於95年10月24日
    假釋期滿未經撤銷假釋，其未執行之刑以已執行論而執行完
    畢。其於96 年8月3日晚上11時許，在基隆市○○區○○路9
    巷45 號底層（起訴書誤載於94年8月4日凌晨0時30分許往前
    回溯24小時之間某時，在不詳地點，此部分業據蒞庭檢察官
    當庭更正），以將第一級毒品海洛因置入注射針筒內摻水注
    射手臂靜脈之方式，施用第一級毒品海洛因。」、證據應補
    充：「被告於本院準備程序及審判程序之自白。」、應適用
    之法條應補充：「被告持有第一、二級毒品海洛因、安非他
    命係供施用，其持有之低度行為均為施用之高度行為所吸收
    ，均不另論罪。」外，餘均引用如附件檢察官起訴書之記載
    。
二、據上論斷，應依刑事訴訟法第273 條之1第1項、第284條之1
    、第299條第1項前段、第310條之2、第454條第2項，毒品危
    害防制條例第10條第1項、第2 項、第23條第2項，刑法第11
    條前段、第47條第1項、第51條第5款，判決如主文。
本案經檢察官甲○○到庭執行職務。
中    華    民    國    97    年    6    月    30    日
                  刑事第四庭法  官    何怡穎
以上正本證明與原本無異。
如不服本判決應於收受本判決後10日內向本院提出上訴書狀，其
未敘述上訴理由者，並得於提起上訴後10日內向本院補提理由書
狀（均須按他造當事人之人數附繕本）「切勿逕送上級法院」。
中    華    民    國    97    年    6    月    30    日
                            書記官    鄭梅君
附錄本案論罪科刑法條：
毒品危害防制條例第10條
施用第一級毒品者，處 6 月以上 5 年以下有期徒刑。
施用第二級毒品者，處 3 年以下有期徒刑。
附件：
臺灣基隆地方法院檢察署檢察官起訴書
                                    97年度毒偵字第798號
                                    97年度毒偵字第1065號
    被      告  乙○○  男  33歲（民國○○年○月○日生）
                        住基隆市○○區○○路9巷45號底層
                        國民身分證統一編號：Ｚ000000000號
上列被告因違反毒品危害防制條例案件，業經偵查終結，認應提
起公訴，茲敘述犯罪事實、證據並所犯法條如下：
        犯罪事實
一、乙○○前因二次施用毒品案件，經觀察、勒戒後，均認無繼
    續施用毒品之傾向，由本署檢察官各於民國87年11月9 日、
    89年1月10日，以87年度偵字第4940號及88年度毒偵字第126
    9號、89年度毒偵緝字第7號為不起訴處分確定。又因施用第
    一、二級毒品案件，由本署檢察官提起公訴及送強制戒治，
    經臺灣基隆地方法院於90年5月28日，以89年度訴字第854號
    判決，各判處有期徒刑10月、6月，應執行有期徒刑1 年2月
    確定，於92年4 月25日縮短刑期交付保護管束假釋出獄，於
    92年5 月25日縮刑期滿執行完畢；復因施用第一、二級毒品
    案件，由本署檢察官提起公訴，經臺灣基隆地方法院於94年
    2 月14日，以93年度訴字第859號判決，各判處有期徒刑1年
    、8月，應執行有期徒刑1年6月確定，於95年8月31日縮短刑
    期交付保護管束假釋出獄，並於95年10月24日期滿執行完畢
    ，詎仍不知悔改；又於96年6 月間，再犯毒品案件，前經本
    署以96年度毒偵字第1732號為緩起訴處分，嗣因再犯，已由
    本署檢察官撤銷緩起訴處分，而分別以97年度撤緩毒偵字第
    11號、97年度毒偵字第350 號提起公訴。乙○○係毒品調驗
    人口，其復基於施用第一級毒品海洛因之犯意，先後於96年
    8月4日凌晨0時30分許往前回溯24小時之間某時 （扣除到達
    警局採尿之同日0時5分許以後之經過時間）及97年3月4日晚
    上8時許，在不詳地點或基隆市○○區○○路9巷45號底層住
    處，施用毒品海洛因多次；另基於施用第二級毒品安非他命
    之犯意，於96年8月1日晚上7、8時許，在上開住處，施用毒
    品安非他命1次，迄分別於：（1）96年8月4日凌晨0時5分許
    ，為警攔檢後採尿送驗；（2）97年3月5日晚上6時許，在其
    上開住處，為警通知採尿送驗。乙○○經警2 次採其尿液送
    驗後，其尿液呈鴉片類之陽性反應及安非他命類之陽性反應
    後，始查悉上情。
二、案經基隆市警察局二分局報告偵辦。
        證據並所犯法條
一、上揭事實，業據被告乙○○坦承，且被告為警查獲後採集其
    尿液送驗，經以氣相層析質譜儀法鑑驗結果，第一次（96年
    8月4日）之尿液係呈鴉片類及安非他命類之陽性反應，第二
    次（97年3月5日）則呈鴉片類之陽性反應，此有基隆市警察
    局第二分局之列管毒品人口尿液檢體採集送驗紀錄表1 份、
    應受尿液採驗人尿液檢體採集驗紀錄表1 份及台灣檢驗科技
    股份有限公司出具之濫用藥物尿液檢驗報告（尿液檢體編號
    ：Ｚ000000000000號、Ｚ000000000000號）2 份附卷可稽，堪
    信被告確於上揭時有施用毒品海洛因及安非他命之事實。此
    外，並有不起訴處分書、起訴書及刑案資料查註紀錄表在卷
    足憑，是本件事證明確，被告犯嫌已堪認定。
二、核被告乙○○所為，係涉犯毒品危害防制條例第10條第1、2
    項之施用第一、二級毒品罪嫌。其所犯上開3 罪間，時間不
    同、犯意各別，請予以分論併罰。被告曾受徒刑之執行完畢
    ，有本署刑案資料查註紀錄表在卷可參，其於5 年以內故意
    再犯本件有期徒刑以上之罪，為累犯，請依刑法第47 條第1
    項規定加重其刑。
三、依毒品危害防制條例第23條第2項、刑事訴訟法第251條第 1
    項提起公訴。
    此  致
臺灣基隆地方法院
中    華    民    國    97    年    5     月    22    日
                              檢察官  李  辛  茹
本件正本證明與原本無異
中    華    民    國    97    年    5     月    28    日
                              書記官  何  淑  貞
附錄所犯法條：
毒品危害防制條例第10條
    施用第一級毒品者，處 6 月以上 5 年以下有期徒刑。
    施用第二級毒品者，處 3 年以下有期徒刑。


司法院資訊處製作；財團法人民間司法改革基金會備份。
